# 咨询陈版及各位老师有合并层面的问题

提问人：KGD789 时间：2019-12-24 08:05:08
A 公司的股权结构是甲占 95%、乙 4%、丙占1%， 2017 年丙公司将一项无形资产（销售价格 20000 万元、成本 5000 万元）销售给 A，除了丙公司与A公司有此处的股权关系外，丙公司及丙公司的股东与 A、甲不存在其他关联关系。 2019 年 5 月丙公司收购了 A公司60%的股权。对于 2017 年丙销售给 A 的无形资产此时（ 2019 年）尚未摊销完毕，那么， 2019 年丙公司在编制合并报表时，对于此无形资产在丙公司的合并层面应如何处理？

回答人：chenyiwei
如果 2017 年的无形资产交易和 2019 年的股权收购交易是两个互相独立的交易，不是一揽子交易，则 2019 年内丙公司取得 A 的控制权属于一项非同一控制下企业合并。在购买日，在丙公司的合并报表中，A 公司的各项可辨认资产和负债（包括 2017 年交易的标的无形资产）都应按购买日的公允价值进行初始计量，并不因为该项无形资产最初来源于丙公司而有所不同，后续也不存在未实现损益的抵销问题。